【裁判字號】    89,易,378
【裁判日期】    891207
【裁判案由】    竊盜
【裁判全文】
臺灣宜蘭地方法院刑事判決                          八十九年度易字第三七八號
    公  訴  人  臺灣宜蘭地方法院檢察署檢察官
    被      告  乙○○
右列被告因竊盜案件，經檢察官提起公訴 (八十九年度偵字第一九一九號)，本院判
決如左：
    主  文
乙○○竊盜，累犯，處有期徒刑陸月。
    事  實
一、乙○○有多次竊盜前科，其中於民國（下同）八十四年間，因竊盜案，經台灣花
    蓮地方法院判處有期徒刑七月確定，於八十五年六月十五日因縮短刑期執行完畢
    。猶不知悔改，復意圖為自己不法之所有，於八十九年七月十一日十五時十分許
    ，在宜蘭縣羅東鎮北成游泳池前，竊取甲○○置於車牌號碼ＲＣＬ─四四六號機
    車置物箱內皮包中之新台幣（下同）二千六百五十元得手，旋於離開之際，為警
    查獲，並起出上開所竊金錢。
二、案經宜蘭縣警察局羅東分局移送臺灣宜蘭地方法院檢察署檢察官偵查起訴。
    理  由
一、訊據被告否認右開事實，辯稱伊是拿錯，以為自己之機車云云。惟查右揭事實，
    業據被害人甲○○於警訊及本院訊問時指述綦詳，復有贓物領據一紙附卷足稽，
    又被告機車雖與被害人同為紅色，但車牌號碼、廠牌、新舊各不同，是否會弄錯
    ，已有可疑，況要開啟機車座椅下之置物箱，應用鑰匙，一但打不開，已知不是
    自己之機車，縱可打開，開起後亦會發現係放置他人之物，對於自己貼身之皮包
    ，又如何會誤認而錯拿，是被告辯稱是拿錯，顯為畏罪卸責之詞，委無足採，本
    件事證明確，犯行堪以認定。
二、核被告所為，係犯刑法第三百二十條第一項之竊盜罪。其於八十四年間，因竊盜
    案，經台灣花蓮地方法院判處有期徒刑七月確定，於八十五年六月十五日因縮短
    刑期執行完畢，有臺灣高等法院檢察署刑案紀錄簡覆表在卷足憑，五年內再犯本
    件有期徒刑以上之罪，為累犯，依法加重其刑。爰審酌被告有多次竊盜前科，有
    上開刑案紀錄簡覆表在卷足憑，及其犯罪動機、手段、所生之危害及犯罪後否認
    ，並無悔意等一切情狀，量處如主文所示之刑。
據上論結，應依刑事訴訟法第二百九十九條第一項前段，刑法第三百二十條第一項、
第四十七條，罰金罰鍰提高標準條例第一條前段，判決如主文。
本案經檢察官林吉泉到庭執行職務。
中    華    民   國      八十九      年      十二      月    六      日
                                     臺灣宜蘭地方法院刑事庭
                                         法  官  林  美  治
右正本證明與原本無異
如不服本判決應於送達後十日內向本院提出上訴狀（應附繕本）
                                         書記官  賴  宜  君
中    華    民    國      八十九      年      十二      月    七      日
附錄本案論罪科刑法條全文
刑法第三百二十條第一項
意圖為自己或第三人不法之所有，而竊取他人之動產者，為竊盜罪，處五年以下有期
徒刑、拘役或五百元以下罰金。


司法院資訊處製作；財團法人民間司法改革基金會備份。
